【裁判字號】    88,易,71
【裁判日期】    890203
【裁判案由】    竊盜
【裁判全文】
台灣苗栗地方法院刑事判決                            八十八年度易字第七一號
    公  訴  人  臺灣苗栗地方法院檢察署檢察官
    被      告  乙○○  男  四.
右列被告因竊盜案件，經檢察官提起公訴（八十七年度偵字第四六二二號），本院判
決如左：
    主  文
乙○○竊盜，處有期徒刑捌月。
    事  實
一、乙○○原與丁○○係朋友關係，民國（下同）八十七年七月六日，丁○○駕駛車
    牌號碼Ｈ六─六八三七號自用小客車，搭載乙○○、楊升賓前往新竹市欲購買中
    古洗車機，當日下午一時許，途經苗栗縣頭份鎮○○路臺灣汽車客運公司頭份站
    ，丁○○與乙○○下車至餐廳用膳，楊升賓因身體不適，乃坐在該車之後座上休
    息，丁○○遂將隨身攜帶內置新台幣（下同）二十萬元之皮包一只，留置於該車
    駕駛座旁之座椅上。席間乙○○即藉故外出，徒手將丁○○置於車內之上開皮包
    竊取後，隨即逃逸。
二、案經丁○○訴由苗栗縣警察局頭份分局報請臺灣苗栗地方法院檢察署檢察官偵查
    起訴。
    理  由
一、訊據被告乙○○矢口否認右揭犯行，辯稱：伊雖有陪同告訴人丁○○欲至新竹市
    購買中古洗車機，於上開時間途經前揭處所，但楊升賓並沒有去；實際上係因伊
    所經營之自助餐廳燒燬，向告訴人借款二十萬元週轉，屆期未依約清償，告訴人
    即以存證信函要求伊返還五十萬元，伊不知多出來之三十萬元是何款項；另辯稱
    ：立字據時，係遭告訴人等人之脅迫，才簽立的，當時伊太太甲○○有目睹此情
    形，且大甲派出所的警察也有來云云。然查：
    （一）被告如何於前揭時地，藉故離開上開餐廳至該車內徒手竊取上述皮包內之
          二十萬元乙節，迭據告訴人於警訊及偵審中指證綦詳，核與證人楊升賓於
          警訊中證述情節相符。
    （二）再查，被告於八十七年七月三十一日前往台中縣大甲鎮告訴人所經營之洗
          車場協商處理本件糾紛時，當場親自簽署載有：「茲因向丁○○先生聲稱
          購買洗車機器而向丁○○詐騙20萬元整，今和丁○○相商在8月1日下午4
          點前還清20萬債款，如有違約，願受丁○○先（生）提出告訴」等語之字
          據，此有上開字據一紙附卷可稽。證人即當時前往該處之大甲分局刑事組
          小隊長丙○○於本院八十八年八月十日訊問時結證稱：當時被告有承認拿
          了上述二十萬元，且被告在現場可以自由行動等語。
    （三）又查：告訴人及被告於偵查中及審理中分別提出之大甲廟口郵局八十七年
          七月十七日存證信函第七十號各一件，揆諸該存證信函之內容，係告訴人
          指被告於上開時地竊取告訴人之上述款項，而非告訴人欲向被告索取借貸
          款，有該存證信函二件分別附於偵查卷及審理卷可憑。由上足見，被告係
          竊取告訴人前揭二十萬元，而非向告訴人借用該款，已甚明確。
    （四）雖證人即被告之配偶甲○○於本院八十八年五月十一日訊問時陳稱：告訴
          人於八十七年七月中旬，開車將被告載往其所經營之洗車場，告訴人並打
          電話給伊，伊乃至該洗車場，當時告訴人有說被告向伊借二十萬元，要渠
          等一次還清，伊至當天晚上十點多籌不出錢來，有向大甲分駐所報案等語
          。但查：證人丙○○於本院訊問時另結證稱：當時大甲玉里派出所吳姓主
          管也有到現場，經察知沒有問題後，旋即離去等語；此外，被告在該處可
          以自由行動，已如前述；另告訴人復通知被告之妻到現場商談如何幫被告
          籌款償債等情，亦據甲○○陳明如上，以上諸節均無法證明被告係在被告
          訴人等人脅迫下，而簽署上開字據，亦已灼然甚明。
    （五）末查：告訴人於警訊中及前揭存證信函上，均指述被告竊取其所有之七十
          五萬元，但其於八十七年十月二十二日偵查中已向公訴人陳明：上述洗車
          機之總價為七十五萬元，當時伊皮包內僅放置二十萬元之定金。再者，證
          人即被告之妻甲○○於本院上開訊問時，亦供明被告當天係拿二十萬元回
          家。又被告於前揭時地所簽署之字據，其上之金額載明為二十萬元。從而
          ，被告於上開時地所竊取者並非七十五萬元，而係二十萬元，已甚明確。
    （六）綜上所述，被告上述辯解無非飾卸之詞，不足採信，事證明確，其竊盜犯
          行洵堪認定。
二、核被告所為，係犯刑法第三百二十條第一項之竊盜罪。爰審酌被告犯罪之動機、
   目的、手段、所得不法利益之金額，及迄今尚未將上開款項返還告訴人，並與之
   和解，犯罪後之態度顯然不佳等一切情狀，量處如主文所示之刑，以資懲儆。
據上論斷，應依刑事訴訟法第二百九十九條第一項前段，刑法第三百二十條第一項，
，罰金罰鍰提高標準條例第一條前段，判決如主文。
中      華      民      國    八十九    年      二      月      三      日
                                    臺灣苗栗地方法院刑事庭
                                        法  官    詹  日  賢
右正本證明與原本無異。
如不服本判決，應於判決送達後十日內向本院提出上訴狀( 應附繕本 )，上訴於
臺灣高等法院台中分院。
                                        書記官    林  碧  鳳
中      華      民      國    八十九    年      二      月      三      日
附錄論罪科刑法條
刑法第三百二十條第一項
意圖為自己或第三人不法之所有，而竊取他人之動產者，為竊盜罪，處五年以下有期
徒刑、拘役或五百元以下罰金。


司法院資訊處製作；財團法人民間司法改革基金會備份。
